---
title: <center><font color=DarkSlateGray face="黑体" size=6>数据的预处理-第二次作业</font></center>
author: <center><font color=DarkSlateGray face="黑体" size=4>尹宏宇</font></center>
date: <center><font color=DarkSlateGray face="黑体" size=4>2017年10月28日</font></center>
output:
  html_document: default
---

```{r eval=F}
#导入需要的包
library(nycflights13)
library(dplyr)
library(lattice)
library(plyr)
library(Rmisc)
library(lubridate)
library(ggplot2)
library(maps)
library(mapdata)
```

```{r setup,include=F}
#导入需要的包
library(nycflights13)
library(dplyr)
library(lattice)
library(plyr)
library(Rmisc)
library(lubridate)
library(ggplot2)
```
<font color=DarkSlateGray face="黑体" size=5>数据的预处理</font>
```{r}
#整合时间数据
make_datetime_100 <- function(year, month, day, time)
  {make_datetime(year, month, day, time %/% 100, time %% 100)}
flights_dt <- 
  flights %>% 
  filter(!is.na(dep_time), !is.na(arr_time)) %>% 
  mutate(
    dep_time = make_datetime_100(year, month, day, dep_time),
    arr_time = make_datetime_100(year, month, day, arr_time),
    sched_dep_time = make_datetime_100(year, month, day, sched_dep_time ),
    sched_arr_time = make_datetime_100( year, month, day, sched_arr_time)) %>%
  select(origin, dest, ends_with("delay"), ends_with("time"))
```

<font color=DarkSlateGray face="黑体" size=5> 1. 对比数据集flights中的变量dep_time，sched_dep_time，
与dep_delay，看是否一致？</font>

```{r}
attach(flights_dt)
minus_dep_delay = (dep_time-sched_dep_time)/60-dep_delay
as.numeric(minus_dep_delay)%>%
  summary()
as.numeric(minus_dep_delay)[minus_dep_delay!=0]%>%
  length()
detach(flights_dt)
```
<font color=black face="宋体" size=3> 观察结果发现不为0的出现了1205多行，即依据dep_time和sched_dep_time计算的延误时长和dep_delay有1205行不一致。观察数据情况，判断可能是系统性误差,由于于当天晚上的航班，延误到下一天才起飞,而在原始数据的记录中这两个时刻都属于同一天，因此，如果我们对这部分数据计算24:00到航班sched_dep_time的时间的差再加上0:00到起飞的时间,得到的结果和dep_delay即可一致,因此本文使用的延误时长为数据集中原有的dep_delay和arr_delay。</font>

<font color=DarkSlateGray face="黑体" size=5> 2. 一天中不同时间点的平均延误时间是怎么样的?</font>
```{r}
#对flights数据集按照不同的整点计算飞机起飞的平均延误时长，并画图
p1 = aggregate(dep_delay~hour,data=flights,FUN=mean)%>%
  ggplot(aes(x=hour,y=dep_delay))+
  geom_point()+
  geom_smooth(method="loess",se=F,color="blue")+
  theme_bw()+
  ggtitle("整点时航班起飞的延误情况")
#对flights数据集按照不同的整点计算飞机到达的平均延误时长，并画图
p2 = aggregate(arr_delay~hour,data=flights,FUN=mean)%>%
  ggplot(aes(x=hour,y=arr_delay))+
  geom_point()+
  geom_smooth(method="loess",se=F,color="tomato")+
  theme_bw()+
  ggtitle("整点时航班到达的延误情况")
multiplot(p1,p2,cols=2)
```

<font color=black face="宋体" size=3> 可以看出一天中不同的时间点，航班延误的情况差距较大，从早上5点开始，随着时间的推移，航班的平均延误时间越来越久，到晚上20点左右延误情况最为严重，过了20点延误情况则慢慢缓解。</font>

<font color=DarkSlateGray face="黑体" size=5> 3. 如果想要最小化飞机延误的概率，一周中哪天出行是最好的选择？</font>
```{r}
#向数据集中增加两列，一列计算当天是星期几，另一列计算平均延误时长
#平均延误时长等于dep_delay和arr_delayd的均值
flights_3 = flights%>%
  mutate(wday=wday(time_hour))%>%
  mutate(avg_delay=(dep_delay+arr_delay)/2)
#画出从周一到周日每天的不同延误情况的散点图，并添加拟合曲线
aggregate(avg_delay~wday,data=flights_3,FUN=mean)%>%
  ggplot(aes(x=wday,y=avg_delay))+
  geom_point()+
  geom_smooth(method="loess",se=F)+
  theme_bw()
```

<font color=black face="宋体" size=3> 根据上图可以看出，为了避免延误，我们最好选择在周日出发。</font>

<font color=DarkSlateGray face="黑体" size=5> 4.在flights数据集中计算每个目的地机场的平均延误时间。
为了可视化不同目的地的飞机延误程度，需将数据集flights与
airports连接以获取经度和纬度信息。在地图上显示各目的地机场的延误情况。</font>
```{r}
#连接数据集flights和airports
#由于此处考察的是目的地机场的延误情况，因此我们选择arr_delay作为衡量延误的变量
flight_4 = aggregate(arr_delay~dest,flights,FUN=mean)
head(flight_4)
airports$dest = airports$faa
flight_4 = flight_4%>%
  left_join(airports,by="dest")
```

```{r warning=F}
#由于国内不能使用google地图，因此我们选择先画出美国地图
#载入美国各州的经纬度信息
state_data = ggplot2::map_data("state",output="more")
#查看美国地图的经纬度信息
head(state_data)
#画出美国地图
p=ggplot() +
  geom_polygon(data=state_data, aes(x=long,y=lat,group=group),fill="white",colour="black") +
  labs(title = "USA Map")
p
#在画好地图上依据经纬度画点
p+geom_point(data=flight_4,aes(x=lon,y=lat,color=arr_delay,size=arr_delay),alpha=0.9)+
  scale_color_gradient(low="dodgerblue2",high="maroon2")
```

<font color=black face="宋体" size=3> 其中有两个点不在地图上，可能是在阿拉斯加和某个岛屿上,图中点的面积越大，颜色越偏向红色，则表示该点所在位置的机场延误情况越严重</font>

<font color=DarkSlateGray face="黑体" size=5>5.	研究飞机的使用寿命与延误情况之间是否有关系？</font>
```{r warning=F}
#向数据集中添加一列，使用dep_delay和arr_delay计算平均延误
flights_5 = flights%>%
  mutate(avg_delay=(dep_delay+arr_delay)/2)
#依据不同的飞机tailnum分组求平均延误
flights_5 = aggregate(avg_delay~tailnum,data=flights_5,FUN=mean)
head(flights_5)
planes$age = 2013-planes$year
#依据tailnum连接数据集
flight_5 = flights_5%>%
  left_join(planes,by="tailnum")
head(flight_5)
lastdata = na.omit(flight_5[,c("tailnum","avg_delay","age")])
#pearson相关性检验
with(lastdata,cor.test(avg_delay,age))
ggplot()+
  geom_point(data=lastdata,aes(x=age,y=avg_delay),alpha=0.5)
```

<font color=black face="宋体" size=3>从散点图我们看不出飞机的寿命和延误时长的明显关系，从pearson相关检验的结果分析，p值为0.1503大于0.05，因此我们认为飞机的寿命和其平均延误时长没有明显的相关关系。</font>

<font color=DarkSlateGray face="黑体" size=5>END</font>

